【裁判字號】    99,台上,3419
【裁判日期】    990603
【裁判案由】    公共危險
【裁判全文】
最高法院刑事判決            九十九年度台上字第三四一九號
上  訴  人  甲○○
            乙○○
上列上訴人等因公共危險案件，不服台灣高等法院高雄分院中華
民國九十九年三月三十日第二審判決（九十九年度交上訴字第二
四號，起訴案號：台灣高雄地方法院檢察署九十八年度偵字第三
三三一０號），提起上訴，本院判決如下：
    主  文
上訴駁回。
    理  由
按刑事訴訟法第三百七十七條規定，上訴於第三審法院，非以判
決違背法令為理由，不得為之。是提起第三審上訴，應以原判決
違背法令為理由，係屬法定要件。如果上訴理由書狀並未依據卷
內訴訟資料，具體指摘原判決不適用何種法則或如何適用不當，
或所指摘原判決違法情事，顯與法律規定得為第三審上訴理由之
違法情形，不相適合時，均應認其上訴為違背法律上之程式，予
以駁回。本件原判決以上訴人甲○○、乙○○因犯肇事致人傷害
逃逸罪，經第一審法院判決後，提起第二審上訴，其等上訴書狀
僅稱甲○○於另案執行完畢後，即安份守己，如再入監服刑，勢
將面臨失業；乙○○則係低收入之單親家庭，目前失業中，且有
二名幼女，生活重擔均由甲○○負擔等語，而未敘述具體之上訴
理由；因認其上訴不合法律上之程式，予以駁回，已於理由內論
敘綦詳。從形式上觀察，並無判決違背法令之情形存在。查不服
地方法院之第一審判決而上訴者，須提出上訴書狀；上訴書狀應
敘述具體理由，此為法定必備之程式。上訴書狀未敘述上訴理由
者，應於上訴期間屆滿後二十日內補提理由書於第一審法院，逾
期未補提者，第一審法院應定期間先命補正。倘上訴書狀已敘述
理由，但所敘述者並非具體理由，則屬上訴不合法律上之程式，
由第二審法院逕以判決駁回之，不生定期命補正之問題，此觀刑
事訴訟法第三百五十條、第三百六十一條、第三百六十二條及第
三百六十七條之規定自明。上訴人等之第二審上訴書狀所述各節
，並未具體指摘或表明第一審判決有何足以影響判決本旨之不當
或違法，與刑事訴訟法第三百六十一條第二項所稱「具體理由」
，尚非相當。原審未命補正，逕行駁回其上訴，自無不合。上訴
意旨以原審未先定期命補正云云，執以指摘原判決違法，不符第
三審上訴之法定要件。又謂被害人僅受輕傷，並未要求上訴人等
留下，亦無立即報警及救護之必要，上訴人等始行離去，自非逃
逸云云，亦非適法之第三審上訴理由。其等上訴為違背法律上之
程式，均應予駁回。
據上論結，應依刑事訴訟法第三百九十五條前段，判決如主文。
中    華    民    國  九十九  年    六    月    三    日
                      最高法院刑事第十庭
                          審判長法官  花  滿  堂
                                法官  黃  正  興
                                法官  陳  東  誥
                                法官  林  錦  芳
                                法官  吳  信  銘
本件正本證明與原本無異
                                      書  記  官
中    華    民    國  九十九  年    六    月    七    日
                                                      Ｅ

司法院資訊處製作；財團法人民間司法改革基金會備份。
